【裁判字號】    99,上訴,1198
【裁判日期】    990831
【裁判案由】    搶奪等
【裁判全文】
臺灣高等法院高雄分院刑事判決        99年度上訴字第1198號
上  訴  人
即  被  告  癸○○
            丁○○
上列上訴人因搶奪等案件，不服臺灣高雄地方法院98年度訴字第
1558號、99年度訴字第255 號中華民國99年4 月22日第一審判決
（起訴案號：臺灣高雄地方法院檢察署98年度偵字第6641號、第
8821號、第9901號、第11638 號、第11675 號、第14891 號、第
21078 號；追加起訴案號：同署99年度蒞追字第6 號），提起上
訴，本院判決如下：
    主  文
原判決關於癸○○部分及丁○○有罪部分，均撤銷。
癸○○共同犯如附表一、附表二編號1 至2 、4 至5 所示之罪，
均累犯，各處如附表一、附表二編號1 至2 、4 至5 所示之刑。
又犯如附表二編號3 所示之罪，累犯，處如附表二編號3 所示之
刑。又犯搶奪未遂罪，累犯，處有期徒刑陸月，並應於刑之執行
前令入勞動場所強制工作年。應執行有期徒刑肆年陸月，並應
於刑之執行前令入勞動場所強制工作年。
丁○○共同犯如附表一、附表二編號1 至2 、4 至5 所示之罪，
均累犯，各處如附表一、附表二編號1 至2 、4 至5 所示之刑。
應執行有期徒刑肆年月，並應於刑之執行前令入勞動場所強制
工作年。
    事  實
一、癸○○前有搶奪、竊盜等前科，於民國95年間，因毒品危害
    防制條例案件，經臺灣高雄地方法院以95年度訴字第652 號
    判處有期徒刑10月、6 月確定，以95年度訴字第3462號判處
    有期徒刑1 年、6 月確定；另犯過失傷害罪，經臺灣高雄地
    方法院以95年度交簡上字第317 號判處有期徒刑4 月確定，
    上開各罪經減刑並分別定執行刑為有期徒刑7 月、7 月，於
    97年1 月26日執行完畢。丁○○前有搶奪、竊盜等前科，於
    94年間，因違反職役職責案件，經國防部高等軍事法院高雄
    分院以94年度高審字第246 號判處有期徒刑2 年6 月確定，
    嗣經減刑並於96年7 月15日執行完畢。詎均仍不知悔改，共
    同為下列搶奪行為，足認其2 人均有犯罪之習慣：
  (一)基於共同意圖為自己不法所有之各別搶奪犯意聯絡，於如附
    表一編號1 至6 、8 至10所示之時間、地點，由癸○○騎乘
    如附表編號1 至6 、8 至10所示之機車搭載丁○○，再由丁○○自後方徒手搶奪庚○○、子○○、巳○○、甲○○、丙○、壬○、卯○○、辰○○、戊○○所有如附表一編號1 至
    6 、8 至10所示之財物，得手後共同騎乘該機車逃逸。另基
    於共同意圖為自己不法所有之搶奪犯意聯絡，於如附表一編
    號7 所示之時間、地點，由癸○○騎乘如附表編號7 所示之
    機車搭載丁○○，趁獨自行走之辛○○不及防備之際，由丁○○自後方徒手搶奪辛○○掛在右手之皮包，惟因辛○○即
    時拉住皮包而未得逞（詳如附表一所示）。
  (二)癸○○及丁○○為掩飾其上開搶奪犯行，復基於共同意圖為
    自己不法所有之竊盜犯意聯絡，推由癸○○先行在出發尋找
    行搶目標前，分別於如附表二編號1 至2 、4 至5 所示之時
    間、地點，持其所有客觀上足以對人之生命、身體、安全構
    成威脅而可供兇器使用之平口起子、螺絲起子、活動板手（
    均未扣案），竊取未○○、午○○、丑○○所有之機車及己○○所持有之車牌，得手後再分別供作其2 人共犯上開搶奪
    犯行時使用（詳如附表二編號1 至2 、4 至5 所示）。
二、癸○○復基於意圖為自己不法所有之竊盜犯意，於如附表二
    編號3 所示之時間、地點，持其所有客觀上足以對人之生命
    、身體、安全構成威脅而可供兇器使用之螺絲起子（未扣案
    ），竊取乙○○所有如附表二編號3 所示之PMP-013 號重型
    機車1 部得逞。
三、另癸○○基於意圖為自己不法所有之搶奪犯意，於98年2 月
    16日下午4 時50分許，騎乘上開其所竊取如附表二編號3 所
    示之PMP-013 號重型機車車身，懸掛其所竊取如附表二編號
    4 所示之XNO-752 號車牌，在高雄市○○區○○街與忠孝二
    路口，趁獨自行走之吳美香不及防備之際，自後方徒手搶奪
    吳美香掛在左肩之皮包1 個，惟因吳美香即時拉住皮包而未
    得逞，癸○○隨即騎乘機車逃離現場。嗣癸○○將上開作案
    用之PMP-013 號機車車身停放在高雄市○鎮區○○路20號前
    ，車牌則改懸掛如附表二編號5 所示之機車車身上，並連同
    如附表二編號5 所示之機車停放在高雄市○鎮區○○街266
    巷3 號前，於98年2 月24日晚間10時許與丁○○前往該處取
    車時，為埋伏之警員當場逮捕，並扣得如附表二編號4、5所
    示之機車車牌、車身，且由癸○○帶同警員至高雄市○鎮區
    ○○路20號前起獲上開作案用如附表二編號3 所示之機車車
    身，而循線查悉上情。其中癸○○於犯罪發覺前向警方自首
    附表一編號1 、2 、5 及附表二編號1 、3 之犯行，丁○○
    於犯罪發覺前向警方自首附表一編號4 之犯行，並均願接受
    裁判。
四、案經高雄市政府警察局移送，及辛○○、甲○○、丙○、子
    ○○訴由高雄市政府警察局苓雅分局移送，暨高雄市政府警
    察局前鎮分局、新興分局、左營分局移送臺灣高雄地方法院
    檢察署檢察官偵查起訴及追加起訴。
    理  由
壹、證據能力方面：
    按被告以外之人於審判外之陳述，雖不符刑事訴訟法第159
    條之1 至第159 條之4 之規定，而經當事人於審判程序同意
    作為證據，法院審酌該言詞陳述或書面陳述作成時之情況，
    認為適當者，亦得為證據；當事人、代理人或辯護人於法院
    調查證據時，知有刑事訴訟法第159 條第1 項不得為證據之
    情形，而未於言詞辯論終結前聲明異議者，視為有前項之同
    意，刑事訴訟法第159 條之5 定有明文。本件下列認定事實
    所引用之證據，均經本院依法踐行調查證據程式，公訴人及
    被告2 人俱不爭執各該證據之證據能力，且迄至本院言詞辯
    論終結前，未就上開證據之證據能力聲明異議，復查無依法
    應排除其證據能力之情形，本院審酌上開證據之形式及取得
    過程並無瑕疵、與待證事實具有關連性等情況，認為適當，
    揆諸前揭規定，認上開證據俱有證據能力，均得為本案之證
    據。
貳、認定被告二人犯行所憑之證據及論斷
一、被告2 人共犯如犯罪事實一、(一)即附表一編號1 至10所示搶
    奪犯行部分：
  (一)訊據被告癸○○、丁○○對於此部分犯罪事實均坦承不諱，
    核與被害人庚○○、告訴人子○○、被害人巳○○、證人鍾
    菊富、蔡啟弘、蔡清河、告訴人甲○○、丙○、被害人壬○
    、告訴人辛○○、被害人卯○○、證人李政哲、被害人辰○○、戊○○之警詢陳述之警詢及偵訊指述相符（見高雄市政
    府警察局苓雅分局《下稱苓雅分局》刑事偵查卷宗《卷皮空
    白無案號，下稱警一卷》第47、49、51頁、苓雅分局高市警
    苓分偵字第0980005518號卷《下稱警二卷》第9 至12頁、前
    鎮分局高市警前分偵字第09 80005036 號卷《下稱警三卷》
    第7 至10頁、左營分局高市警左分偵字第0980005368號卷《
    下稱警四卷》第9 至12頁、新興分局高市警新分偵字第0980
    008374號卷《下稱警五卷》第17至18、21至22頁、高雄市政
    府警察局刑案偵查卷宗《卷皮無案號，下稱警六卷》第11至
    21頁、臺灣高雄地方法院檢察署《下稱高雄地檢署》98年度
    偵字第6641號卷《下稱偵一卷》第106 至109 頁、高雄地檢
    署98年度偵字第11675 號卷《下稱偵五卷》第8 至9 頁），
    復有監視錄影翻拍照片39張、苓雅分局扣押筆錄及扣押物品
    目錄表各1 份、扣案衣物照片2 張、被害人辰○○指認作案
    機車之照片2 張、被害人戊○○指認被告及監視錄影翻拍照
    片7 張、作案用機車照片4 張、案發現場照片6 張、證人蔡
    清河指認被告丁○○之照片1 張、高雄市政府警察局刑警大
    隊扣押筆錄及扣押物品目錄表各1 份、贓物認領保管單1 紙
    、通聯調閱查詢單5 份、買賣讓渡切結書1 張、如附表一編
    號3 所示之行動電話照片3 張、收當冊紀錄1 紙、收當物品
    資料詳細畫面1 紙在卷可稽（見警一卷第48、50、52、71至
    74、79頁、警二卷第26至27、31至32頁、警三卷第14至15頁
    、警四卷第50至58、62至66頁、警五卷第26至36頁、警六卷
    第23、39至43、45至46、48至49頁、偵一卷第110 至114 、
    118 至119 頁），且有扣案如附表三編號4 、5 所示之衣物
    為證，足認被告2 人上開任意性自白均與事實相符。
  (二)自首部分之說明：
  (1)如附表一編號1 所示被害人庚○○遭搶奪之案件，承辦警員
    在被告2 人坦承此部分犯行之前並無其他線索乙節，業據證
    人即承辦此案之新興分局前金分駐所警員王琪瑋於原審審理
    中證述綦詳（見原審98年度訴字第1558號卷《下稱訴字卷》
    第54至55頁），而被告丁○○於98年3 月2 日下午2 時40分
    製作警詢筆錄時固坦承此部分搶奪犯行，惟被告癸○○於同
    日下午2 時接受警員詢問時，除坦承自身犯行外，亦一併供
    出被告丁○○為共犯，分別有被告2 人該次警詢筆錄在卷可
    稽（見警五卷第1 至3 、11至13頁），已足使承辦警員合理
    懷疑被告丁○○涉案，堪認就此部分之搶奪犯行，被告癸○○於警詢坦承犯行應符合自首之要件，然被告丁○○則不符
    合自首要件。
  (2)承辦如附表一編號2 、4 、5 所示告訴人子○○、甲○○及
    丙○分別遭搶奪案件之苓雅分局民權路派出所警員劉俊鴻於
    原審審理中證稱：在逮捕被告2 人之前，伊有查到一件搶奪
    未遂案件，調閱該案之監視錄影器後發現歹徒作案用機車停
    在前鎮一條巷子裡，伊就與同事埋伏在該機車停放地點，後
    來逮捕到來牽車的被告2 人。在此之前，伊有用該搶奪未遂
    案件的錄影畫面與如附表一編號2 、4 、5 所示搶奪案件錄
    影畫面相互比對，歹徒的體型、背影有雷同，伊懷疑是同一
    組人，但因為被告2 人犯案的習慣是會換機車及換車牌，所
    以伊埋伏逮捕到被告2 人時，還不能確定被告2 人涉犯如附
    表一編號2 、4 、5 所示搶奪案件，是後來經由該3 件搶奪
    案件的被害人來派出所指認，伊才確定是被告2 人犯下該3
    件搶奪案。伊是先讓被害人指認，才作被告2 人的筆錄。（
    問：被害人指認犯罪嫌疑人時，是否有明確指認被告2 人？
    ）被害人沒有很明確的說明，因為只看到被告2 人的背影等
    語（見訴字卷第183 至184 頁），而如附表一編號2 、4 、
    5 所示告訴人子○○、甲○○及丙○於警詢中固均指認被告
    2 人即為搶奪其等財物之歹徒，惟觀之此3 搶奪案件之路口
    監視錄影畫面，被告2 人犯案時均頭戴安全帽，且均係騎乘
    機車自告訴人後方接近，利用騎經告訴人身旁之極短暫時間
    下手行搶，告訴人子○○、甲○○及丙○是否確有看到被告
    2 人之面貌而得於被告2 人被捕後加以明確指認，尚非無疑
    。參以卷內並無其他事證足認被告2 人主動坦承犯行之前，
    有權偵查犯罪之警察機關有合理懷疑被告2 人涉犯此3 件搶
    奪案之依據，依罪疑有利於被告之法則，應認證人劉俊鴻在
    被告2 人主動坦承犯行之前，僅是基於單純主觀懷疑而認被
    告2 人涉嫌犯案。準此，被告癸○○於98年2 月25日下午1
    時至同日下午2 時10分許接受警員詢問時主動供承其與丁○○共犯如附表一編號2 、5 所示搶奪案件（見警一卷第8 至
    9 頁），其就此2 部分自符合自首規定，而被告癸○○既已
    供出被告丁○○為共犯，自足使警員合理懷疑被告丁○○涉
    犯如附表一編號2 、5 所示搶奪案件，是被告丁○○就此2
    案件於98年2 月25日下午3 時至同日下午4 時15分許製作警
    詢筆錄時固亦坦承犯行（見警一卷第14至15頁），惟不符合
    自首要件。另被告癸○○就如附表一編號4 所示案件在警員
    於98年2 月25日初次詢及此部分時否認犯行（見警一卷第9
    頁），嗣於98年3 月26日偵訊中始坦認犯行（見偵一卷第99
    頁），然被告丁○○於98年2 月25日製作警詢筆錄時，除坦
    承自身犯行外，亦同時供稱被告癸○○為共犯（見警一卷第
    15頁），堪認被告丁○○就如附表一編號4 所示搶奪案件之
    供述符合自首規定，被告癸○○則不符合自首規定。
  (3)如附表一編號3 所示被害人巳○○遭搶奪案件發生後，承辦
    警員調閱被害人巳○○遭搶奪之行動電話（序號：00000000
    0000000 號）循線追查，發現該行動電話於案發後即98年2
    月8 日搭配0000-000000 號門號使用，經通知該門號申登人
    鍾菊富到案說明，證人鍾菊富表示該門號係交予友人蔡啟弘
    使用，再經證人蔡啟弘到案表示上開行動電話係友人蔡清河
    於98年2 月1 日持至其店內寄賣，經警通知蔡清河說明後，
    證人蔡清河證稱該行動電話係被告丁○○於98年2 月1 日持
    至其經營之跳蚤市場寄賣，承辦警員因而合理懷疑被告丁○○涉犯本件搶奪案，嗣被告2 人於98年2 月24日因另案為警
    查獲並羈押於臺灣高雄看守所，本案承辦警員得悉後先行於
    98年3 月3 日借提被告丁○○，經被告丁○○坦承犯行，並
    供述被告癸○○為本案共犯後，經警再於98年3 月5 日借提
    被告癸○○詢問後，被告癸○○亦坦承犯行等情，有高雄市
    政府警察局99年3 月1 日高市警刑大偵字第0990010518號函
    所附員警職務報告1 份、原審公務電話紀錄1 紙、被告丁○○98年3 月3 日警詢筆錄、被告癸○○98年3 月5 日警詢筆
    錄、證人鍾菊富、蔡啟弘、蔡清河之警詢筆錄、證人蔡清河
    指認被告丁○○之照片1 張（見警六卷第1 至4 、8 至10、
    13至21、23頁、原審98年度審訴字第3572號卷《下稱原審審
    訴卷》第42頁、原審訴字卷第85至86頁），堪認被告2 人雖
    就本案均坦承犯行，惟在其等分別坦承犯行之前，警方已有
    合理根據懷疑其等涉犯本案，自均不符合自首要件。
  (4)被告丁○○就如附表一編號6 所示被害人壬○遭搶奪案件部
    分，固於98年3 月2 日下午1 時28分許至同日下午1 時45分
    許接受警員詢問時固坦承犯行（見警五卷第14至16頁），惟
    被告癸○○就此案已先於同日中午12時55分許至同日下午1
    時16分許製作警詢筆錄時供出被告丁○○為共犯（見警五卷
    第6 至9 頁），足使警員合理懷疑被告丁○○涉案，是被告
    丁○○前開自白自不符合自首之要件。又證人即承辦本案之
    新興分局偵查隊警員劉璟峰於原審審理中證稱：被告癸○○
    遭苓雅分局民權路派出所逮捕後，伊有過去看被抓的人是否
    符合手上未破案件嫌疑人之特徵，經伊比對後，覺得相似，
    監視錄影翻拍的照片雖然看起來比較不清楚，但伊當初在電
    腦螢幕上看監視錄影畫面，伊看的出來搶奪時前面那個人就
    是癸○○，所以伊才去借提被告2 人訊問，癸○○承認後，
    也供出丁○○共犯本件搶奪案等語（見原審訴字卷第57頁）
    ，復有新興分局99年3 月17日高市警新分偵字第0990005382
    號函所附職務報告1 份、監視錄影翻拍照片2 張在卷可稽（
    見原審訴字卷第98至100 頁），足認警方在被告癸○○於98
    年3 月2日 接受警員詢問坦承犯行之前，警員亦已合理懷疑
    被告癸○○涉犯本案，是被告癸○○此部分之供述，亦非自
    首。
  (5)承辦如附表一編號7 所示告訴人辛○○遭搶奪未遂案件之苓
    雅分局成功派出所警員李邦豪，於98年2 月24日晚間10時接
    獲同分局民權路派出所同仁之通知，表示緝獲搶奪案件嫌疑
    人2 名，警員李邦豪遂帶同其轄區內未破獲之如附表一編號
    7 所示搶奪未遂案件相關資料前往民權路派出所比對，警員
    李邦豪到達後先詢問被告丁○○是否犯案，被告丁○○低頭
    不語，故而再詢問被告癸○○，被告癸○○坦認犯案，被告
    丁○○亦隨之承認犯行，惟警員李邦豪在詢問被告2 人之前
    ，已先發現被告丁○○被捕當日所穿著之如附表三編號4 所
    示之黑色上衣圖案、顏色，與監視錄影畫面中該搶奪未遂案
    件中坐在機車後座之嫌疑人所穿上衣圖案、顏色均相同，且
    由監視錄影器看出搭載被告丁○○之另一名男子與被告癸○○體型相似，故在被告癸○○坦承犯行之前，即已根據被告
    丁○○所穿衣物合理懷疑被告癸○○為共犯等情，除據證人
    李邦豪於原審審理中證述綦詳外（見原審訴字卷第186 至18
    7 頁），復有苓雅分局98年9 月25日高市警苓分偵字第0980
    027555號函所附職務報告1 份在卷可參（見原審審訴卷第43
    、48頁），堪認被告2 人就此部分均非自首。
  (6)被告2 人搶奪如附表一編號8 所示被害人卯○○之財物後，
    被告丁○○持搶奪得手之行動電話1 支（序號：0000000000
    00000 號）至英明當鋪向證人李政哲典當，經證人李政哲依
    規定登載於收當冊紀錄後，承辦本案之苓雅分局偵查隊警員
    曾啟智透過該典當資料通知證人李政哲到案說明，而證人李
    政哲於98年3 月9 日接受詢問時即提供典當者即被告丁○○
    之年籍資料，斯時警員曾啟智參酌被害人卯○○之指述及證
    人李政哲提供資料後，已可判斷被告丁○○涉案，嗣警員曾
    啟智於98年3 月31日借提被告2 人時，被告2 人均坦承犯案
    ，當日係被告丁○○先製作筆錄，且被告丁○○製作筆錄時
    已供出被告癸○○為共犯等情，業據證人曾啟智於原審審理
    中證述在卷（見原審訴字卷第188 至189 頁），並有被害人
    卯○○、證人李政哲及被告2 人之警詢筆錄、收當冊紀錄、
    收當物品資料詳細畫面各1 紙可參（見高雄地檢署98年度偵
    字第21078 號卷第3 至12、16、22頁），堪認被告2 人就此
    部分均不符合自首之要件。
  (7)承辦如附表一編號9 所示被害人辰○○遭搶奪案件之警員於
    案發後已先調閱該案發地點附近之監視錄影系統影像，嗣於
    98年2 月24日接獲苓雅分局民權路派出所警員通知查獲被告
    2 人一事，隨即檢具本案相關資料至民權路派出所查看，發
    現本案嫌疑人所使用之作案機車，與被告癸○○帶同警員至
    高雄市○鎮區○○路20號前起獲之如附表二編號3 所示之重
    型機車車身相同，該車車頭有明顯之圓形貼紙可憑等情，有
    前鎮分局99年3 月5 日高市警前分偵字第0990005087號函及
    職務報告、監視錄影畫面翻拍照片1 張在卷可稽（見原審訴
    字卷第88至90頁），而被害人辰○○亦於98年2 月25日上午
    10時40分許在前鎮○○○○路派出所指認被告2 人確為搶奪
    其財物之人，並證稱：警員提示之被告2 人照片，其等外型
    、衣物、機車均與搶奪其財物之人相同等語（見警三卷第9
    至10頁），再觀之上開監視錄影畫面翻拍照片，搶奪被害人
    辰○○財物之2 人所共乘機車之車頭確有明顯之圓形貼紙，
    核與被告癸○○遭查獲後帶同警方起獲之如附表二編號3 所
    示重型機車車頭之圓形貼紙相符，有該翻拍照片及如附表二
    編號3 所示重型機車照片可資比對（見警三卷第14至15頁）
    ，堪認警員在被告丁○○於98年2 月25日下午1 時10分至同
    日下午1 時21分許、被告癸○○於同日下午5 時至同日下午
    5 時25分許坦承自身犯行並相互供出對方為共犯之前，即有
    合理根據懷疑被告2 人涉犯本件搶奪案，是被告2 人就此部
    分均非自首。
  (8)如附表一編號10所示被害人戊○○以及如犯罪事實三所示被
    害人吳美香遭搶奪案件發生後，分別經承辦該2 案件之左營
    分局新莊派出所警員、苓雅分局民權路派出所警員調閱各該
    案發地點之路口監視器取得嫌疑人逃逸畫面，並均拍攝到該
    2 案件作案用機車之車牌均為XNO-752 號，嗣經二組偵辦人
    員統合線索，並排除該車牌使用人涉案可能後，確定上開2
    案件為同一組嫌疑人所為，嗣民權路派出所警員在高雄市○
    鎮區○○街266 巷3 號前發現歹徒所騎乘懸掛上述車牌之重
    型機車，並查知該重型機車為如附表二編號5 所示被害人丑
    ○○於98年2 月20日報案失竊之車輛，佈線埋伏後，於98年
    2 月24日晚間10時許在該處逮捕前往取車之被告2 人，且被
    告丁○○遭逮捕時身穿之如附表三編號4 所示黑色上衣恰與
    行搶被害人戊○○時所穿上衣完全相同等情，有苓雅分局98
    年9 月25日高市警苓分偵字第0980027555號函所附職務報告
    、小港分局98年10月5 日高市警港分偵字第0980022251號函
    所附職務報告、苓雅分局99年3 月16日高市警苓分偵字第09
    90005793號函所附職務報告各1 份、小港分局99年4 月2 日
    高市警港分偵字第0990004750號函所附職務報告1 份、監視
    錄影翻拍照片3 張、被告丁○○遭逮捕時身穿之如附表三編
    號4 所示黑色上衣照片1 張在卷可稽（見原審審訴卷第43至
    46、50-1至50-2頁、原審訴字卷第94至96、164 至167 頁）
    ，足認警員在逮捕被告2 人時，即可由該XNO-752 號車牌、
    如附表一編號5 所示重型機車合理懷疑被告2 人涉犯如附表
    一編號10所示被害人戊○○遭搶奪案件、如附表二編號4 所
    示被害人己○○遭竊取車牌案件、如附表二編號5 所示被害
    人丑○○遭竊取重型機車案件，及被告癸○○涉犯如犯罪事
    實三所示被害人吳美香遭搶奪之案件。準此，被告2 人固於
    遭逮捕後之翌日製作警詢筆錄時，被告丁○○坦承搶奪被害
    人戊○○之財物，被告癸○○坦承搶奪被害人戊○○、吳美
    香之財物及竊取被害人己○○使用之車牌、被害人丑○○使
    用之重型機車，被告2 人就此4 件案件均仍不符合自首之要
    件。
  (三)綜上所述，被告2 人共犯如附表一編號1 至10所示犯罪事實
    部分，事證均屬明確，被告2 人之犯行均堪認定，應予依法
    論科。
二、被告2 人共犯如犯罪事實一、(二)即附表二編號1 至2 、4 至
    5 所示加重竊盜犯行部分：
  (一)訊據被告癸○○對於此部分犯罪事實坦承不諱，被告丁○○
    則矢口否認有何竊盜之犯行，辯稱：癸○○竊車一事，伊事
    先不知情，也沒有參與云云。經查：
 1、如犯罪事實一、(二)即附表二編號1 至2 、4 至5 所示之犯罪
    事實，業據被告癸○○坦承不諱，並分別於警詢及偵訊中供
    稱：如附表二編號1 所示之機車是伊用平口起子破壞電門竊
    取。如附表二編號2 所示機車是伊於98年2 月9 日中午12時
    許，在高雄市○鎮區○○街30號前公園，以螺絲起子撬開電
    門竊取。如附表二編號4 所示之車牌是伊於某日凌晨在廣東
    三街，拿活動板手偷的，要掛在別的機車上行搶用的。如附
    表二編號5 所示之光陽黑色重型機車是伊於查獲前約1 星期
    某一日中午，在前鎮五甲捷運站，用螺絲起子破壞電門後發
    動竊取，是要行搶用，因為車牌沒有用，所以偷到該機車後
    就將車牌丟在管仲路20號旁的排水溝內等語（見警一卷第6
    至7 頁、警四卷第1 至3 頁、警五卷第7 頁、偵一卷第5 、
    99頁），核與被害人未○○、午○○、己○○、寅○○、丑
    ○○於警詢之指述相符（見警一卷第24至26、40至43頁、警
    五卷第19至20、23至25頁、原審訴字卷第40至41頁），復有
    贓物認領保管單2 紙、失竊現場照片2 張及查獲現場照片4
    張、車籍查詢基本資料詳細畫面1 紙、車輛協尋電腦輸入單
    1 紙、汽機車失竊車籍資料1 紙，附卷足參（見警一卷第27
    至29、36至38、46頁、偵五卷第13頁）則被告癸○○分別於
    如附表二編號1 至2 、4 至5 所示之時、地，持平口起子、
    螺絲起子、活動板手等工具竊取如附表二編號1 至2 、4 至
    5 所示機車、車牌之事實，堪以認定。
 2、被告丁○○固以前開情詞置辯，而證人即共同被告癸○○於
    警詢及原審審理中亦陳稱：如附表二編號4 、5 所示之車牌
    、機車都是伊自己去偷的，伊不敢跟丁○○說車是偷來的，
    伊是跟丁○○說伊去向朋友借機車等語（見警一卷第7 頁、
    訴字卷第61頁）。惟查，如附表二編號1 至2 、4 至5 所示
    之重型機車廠牌、顏色、所懸掛之車牌均有不同，且被告癸○○竊得上開重型機車、車牌後，騎乘如附表二編號1 所示
    重型機車搭載被告丁○○，於如附表一編號1 所示時、地搶
    奪被害人庚○○之財物得手；騎乘如附表二編號2 所示重型
    機車搭載被告丁○○，於如附表一編號6 所示時、地搶奪被
    害人壬○之財物得手；騎乘如附表二編號5 所示重型機車，
    並懸掛如附表二編號4 所示車牌，搭載被告丁○○，於如附
    表一編號10所示時、地搶奪被害人戊○○之財物得手等事實
    ，業據認定如前。而被告癸○○於偵訊中供稱：伊與丁○○
    犯案過程，都是丁○○先到伊住處，再由伊去偷車，丁○○
    則在伊住處聯絡藥頭，伊偷到車後再回伊住處載丁○○出去
    行搶。行搶完後，伊與丁○○會一起回伊住處或承租的飯店
    分贓，伊再騎作案用的贓車出去丟掉不要的物品，並把贓車
    放在伊住處附近廢棄大樓的地下室或騎樓後走回家。如果有
    搶到金錢，就以搶到的錢買毒品，如果沒搶到，就跟別人借
    錢買毒品等語（見偵一卷第183 頁），被告丁○○於警詢、
    偵訊中亦自承：伊與癸○○共謀行搶落單女子皮包，作案交
    通工具都是癸○○處理。伊都先去癸○○家等，癸○○就說
    要出去一下，回來時就有機車。搶完後，伊在癸○○家等，
    癸○○處理完機車回來後再一起拿搶到的財物去買毒品等語
    （見警一卷第13頁、偵一卷第176 頁），堪認被告2 人共謀
    行搶之前，均先由被告丁○○在被告癸○○住處等待，而被
    告癸○○短暫外出後即會騎乘不同顏色、廠牌、車牌之機車
    返回住處，並將該機車作為犯案工具，則被告丁○○對於被
    告癸○○於其2 人共同行搶之前會先到他處竊取機車、車牌
    一事，是否全然不知情，已非無疑。參以被告丁○○於警詢
    、偵訊中自承：伊沒有車，也不敢騎自己的車去搶，伊有想
    過作案用機車可能是癸○○偷的。伊怕車子是癸○○偷來的
    ，所以伊不敢騎，既然是癸○○拿來的機車，就由癸○○騎
    ，伊坐後座負責行搶等語（見警一卷第13頁、偵一卷第176
    頁），且衡諸常情，被告2 人倘若使用自身或親友之機車、
    車牌犯案，或以買受、受讓等合法方式取得作案工具，甚易
    為警經由查訪出賣人、出讓人、車主之方式而查獲，堪認被
    告丁○○主觀上應知悉其與被告癸○○搶奪路人財物時所使
    用之機車、車牌係被告癸○○竊取而來。準此，被告丁○○
    既知其與被告癸○○共同行搶時之作案機車、車牌係被告癸○○於行搶前所竊取，仍使用該等機車、車牌作為搶奪之工
    具以掩飾自身搶奪犯行，則被告癸○○於行搶之前先竊取上
    開機車、車牌，顯係其與被告丁○○之犯罪分工方式，則被
    告丁○○就被告癸○○上開竊盜犯行間自有犯意之聯絡，其
    否認此部分之竊盜犯行，洵不足採。
 3、自首部分之說明：
  (1)被告癸○○竊得如附表二編號1 所示重型機車後，隨即搭載
    被告丁○○共同於如附表一編號1 所示時、地搶奪被害人庚○○之財物等情，業如前述，而被告2 人搶奪被害人庚○○
    財物時，遭附近之監視錄影器拍得作案用機車即如附表二編
    號1 所示重型機車乙節，有監視錄影翻拍照片4 張可證（見
    警五卷第26至27頁），固堪認定。惟被告癸○○坦承其搶奪
    被害人庚○○財物部分符合自首要件乙節，如前所述，而觀
    之被告癸○○同次警詢筆錄同時亦坦承係以竊得之如附表二
    編號1 所示重型機車犯下該搶奪案件（見警五卷第1 至3 頁
    ），是被害人即該機車所有人未○○雖於車輛遭竊後隨即於
    98年1 月11日報案，然在被告癸○○坦承竊車之前，警方應
    僅知該機車失竊之事實，而尚未知犯罪嫌疑人為何人，是被
    告癸○○坦承竊車乙節，應符合自首規定。
  (2)被告癸○○竊得如附表二編號2 所示重型機車後，隨即搭載
    被告丁○○共同於如附表一編號6 所示時、地搶奪被害人壬○之財物等情，業如前述，而被告2 人搶奪被害人壬○財物
    時，已遭附近之監視錄影器拍得作案用機車即如附表二編號
    2 所示重型機車乙節，有監視錄影翻拍照片7 張、新興分局
    99年3 月17日高市警新分偵字第0990005382號函所附職務報
    告1 份可參（見警五卷第31至35頁、原審訴字卷第98至100
    頁），而被害人壬○於98年2 月9 日中午12時45分許遭搶奪
    時，上開重型機車所有人午○○證稱斯時正在任職之公司上
    班，且有同辦公室3 名同事為證，且其於同日晚間6 時45分
    許下班前往該機車原停放處欲牽車時，發現該車不但遭人移
    置距原停放處約10至15公尺遠，且龍頭鎖遭人破壞無法正常
    使用等情，有證人午○○98年2 月9 日警詢筆錄、該機車及
    其鑰匙孔照片2 張可證（見警五卷第23至25、36頁），已足
    使承辦警員合理懷疑歹徒係先竊取被害人午○○所有前揭重
    型機車後，再騎乘該車搶奪被害人壬○之財物。另警方在被
    告2 人坦承搶奪被害人壬○財物之前，即已由其他相關線索
    合理懷疑被告2 人涉案乙節，業如前述，準此，被告癸○○
    遭逮捕後，固坦承竊取上開重型機車，惟仍不符合自首要件
    。
  (3)被告癸○○固於遭逮捕後坦承竊取如附表二編號4 所示車牌
    、編號5 所示重型機車，惟均不符合自首要件，已如前述，
    爰不再贅述。
三、被告癸○○所犯如犯罪事實二即附表二編號3 （被害人乙○○）所示加重竊盜犯行、如犯罪事實三所示搶奪犯行（被害
    人吳美香）部分：
  (一)訊據被告癸○○對於此2 部分犯罪事實均坦承不諱，並分別
    於警詢及偵訊中供稱：如附表二編號3 所示機車是伊用螺絲
    起子偷的。之後伊竊得如附表二編號4 所示車牌，並掛在如
    附表二編號3 所示機車上，後來騎乘該機車於98年2 月16日
    下午4 時40分，在高雄市○○區○○街行搶路人等語（見警
    一卷第7 至8 頁、偵一卷第99頁），核與被害人乙○○、吳
    美香於警詢時之指述相符（見警一卷第31至35、54至55頁、
    原審訴字卷第38至39頁），復有車輛尋獲電腦輸入單1 紙、
    贓物認領保管單1 紙、查獲現場照片2 張、監視錄影翻拍照
    片6張 、苓雅分局扣押筆錄及扣押物品目錄表各1 份、扣案
    衣物照片2 張可稽（見警一卷第39 、44 至45、56至62、77
    頁），且有扣案如附表三編號1 至3 所示之衣物為證，足認
    被告癸○○上開任意性自白與事實相符。
  (二)被告癸○○竊取如附表二編號3 所示之重型機車，並懸掛如
    附表二編號4 所示車牌後，於98年2 月16日用以搶奪如犯罪
    事實三所示被害人吳美香之財物乙節，為被告癸○○於98年
    2 月25日下午1 時許警詢中坦承在卷（見警一卷第6 至8 頁
    ），並經被告癸○○於98年2 月24日晚間10時許因另案為警
    查獲後，帶同警員至高雄市○鎮區○○路20號前騎樓起獲如
    附表二編號3 所示之重型機車車身，除有被告癸○○前揭警
    詢筆錄可證外，復有苓雅分局98年9 月25日高市警苓分偵字
    第0980027555號函所附職務報告1 份可參（見原審審訴卷第
    43至45頁）。而經警調閱被害人吳美香遭搶奪地點之監視錄
    影器，固有攝入被告癸○○騎乘上開重型機車之情形，且如
    附表二編號3 所示之重型機車車主即被害人乙○○於該車遭
    竊後，旋於98年2 月14日報警處理等情，亦有該處監視錄影
    翻拍照片6 張、被害人乙○○之警詢筆錄在卷可參（見警一
    卷第34至35、56至58頁），固堪認警方於被告癸○○坦承竊
    取如附表二編號3 所示之重型機車前，即已知該車遭竊之事
    實。惟細觀上開監視錄影翻拍照片，僅攝得被告癸○○所騎
    乘者乃一部懸掛XNO-752 號車牌之深色重型機車，自該監視
    錄影翻拍照片尚難判斷該深色重型機車車身即為被害人乙○○失竊之重型機車，堪認在被告癸○○自承竊取如附表二編
    號3所 示重型機車之前，有權偵查犯罪之警察機關僅知該車
    遭竊之事實，而尚不知犯罪嫌疑人為何人。準此，被告癸○○於98年2 月24日晚間10時許遭查獲後即主動供承此部分之
    竊盜犯行，並帶同警方起獲該重型機車之車身，揆諸前揭說
    明，應認符合刑法第62條自首之規定。至被告癸○○固於遭
    逮捕後坦承搶奪被害人吳美香之財物未遂之犯行，惟此部分
    不符合自首要件，已如前述，不再贅述。
四、論罪科刑：
  (一)按刑法第321 條第1 項第3 款之攜帶兇器竊盜罪，係以行為
    人攜帶兇器竊盜為其加重條件，此所謂兇器，其種類並無限
    制，凡客觀上足對人之生命、身體、安全構成威脅，具有危
    險性之器械均屬之，且祇須行竊時攜帶此種具有危險性之器
    械為已足，並不以攜帶之初有行兇之意圖為必要（最高法院
    79年臺上字第5253號判例意旨、92年度臺非字第38號判決意
    旨參照）。查被告癸○○持以竊取如附表二編號1 至5 所示
    機車、車牌之平口起子、螺絲起子、活動板手，固均未扣案
    ，惟既能插入機車電門破壞電門鑰匙孔、置物箱鑰匙孔或卸
    下車牌，質地自屬堅硬，形狀亦甚尖銳無疑，依社會通念，
    在客觀上均足以對他人生命、身體、安全造成危險，核均應
    屬兇器。
  (二)被告2 人就犯罪事實一、(一)中如附表一編號1 至6 、8 至10
    所示部分，均係犯刑法第325 條第1 項搶奪既遂罪；就犯罪
    事實一、(一)中如附表一編號7 所示部分，係犯刑法第325 條
    第3 項、第1 項搶奪未遂罪；就犯罪事實一、(二)即如附表二
    編號1 至2 、4 至5 所示部分，均係犯刑法第321 條第1 項
    第3 款攜帶兇器竊盜罪。另被告癸○○就犯罪事實二即如附
    表二編號3 所示部分，係犯刑法第321 條第1 項第3 款攜帶
    兇器竊盜罪；就犯罪事實三部分，則係犯刑法第325 條第3
    項、第1 項搶奪未遂罪。檢察官認被告2 人就犯罪事實一、
    (二)即如附表二編號1 至2 、4 至5 所示部分、被告癸○○就
    犯罪事實二即如附表二編號3 所示部分，均係犯刑法第320
    條第1 項普通竊盜罪，容有未合，惟因上開部分之基本社會
    事實同一，爰依法變更起訴法條。被告2 人就如附表一編號
    1 至6 、8 至10所示之搶奪既遂犯行、如附表一編號7 所示
    之搶奪未遂犯行、如附表二編號1 至2 、4 至5 所示之攜帶
    兇器竊盜犯行間，分別有犯意聯絡及行為分擔，均各應論以
    共同正犯。被告癸○○所犯上開搶奪既遂之9 罪、搶奪未遂
    之2 罪、攜帶兇器竊盜之5 罪；被告丁○○所犯前揭搶奪既
    遂之9 罪、搶奪未遂之1 罪、攜帶兇器竊盜之4 罪，犯意各
    別、行為互殊、被害法益不同，均應予分論併罰。被告癸○○前於95年間因毒品危害防制條例案件，經台灣高雄地方法
    院以95年度訴字第652 號判處有期徒刑10月、6 月確定，以
    95年度訴字第3462號判處有期徒刑1 年、6 月確定；另犯過
    失傷害罪，經台灣高雄地方法院以95年度交簡上字第317 號
    判處有期徒刑4 月確定，上開各罪經減刑並分別定執行刑為
    有期徒刑7 月、7 月，於97年1 月26日執行完畢。被告丁○○前於94年間，因違反職役職責案件，經國防部高等軍事法
    院高雄分院以94年度高審字第246 號判處有期徒刑2 年6 月
    確定，嗣經減刑並於96年7 月15日執行完畢等情，有臺灣高
    等法院被告前案紀錄表2 份在卷可按，被告2 人受徒刑之執
    行完畢，5 年以內故意再犯上開有期徒刑以上之16罪（被告
    癸○○部分）、14罪（被告丁○○部分），均為累犯，俱應
    依刑法第47條第1 項規定，加重其刑。被告2 人就如附表一
    編號7 所示部分；被告癸○○就如犯罪事實三部分，雖均已
    著手搶奪行為之實施，惟均未得手，此2 部分之犯罪尚屬未
    遂，爰各依刑法第25條第2 項規定，均按既遂犯之刑減輕之
    ，並依法先加後減之。被告癸○○就如附表一編號1 、2 、
    5 所示搶奪犯行、如附表二編號1 、3 所示加重竊盜犯行部
    分；被告丁○○就如附表一編號4 所示搶奪犯行部分，均在
    偵查機關僅知犯罪事實而尚不知何人為犯人前，主動向警察
    機關坦承犯行，業經說明如前，自均符合刑法第62條前段規
    定之自首要件，爰依法就此等部分之犯行各減輕其刑，並依
    法先加後減之。
五、原判決就被告癸○○部分及被告丁○○有罪部分予以論科，
    固非無見；惟查，保安處分係針對受處分人將來之危險性所
    為之處置，以達教化，治療之目的，為刑罰之補充制度。我
    國現行刑法採刑罰與保安處分雙軌制，係在維持行為責任之
    刑罰原則下，為協助行為人再社會化之功能，以及改善行為
    人潛在之危險性格，期能達成根治犯罪原因、預防犯罪之特
    別目的。是保安處分中之強制工作，旨在對嚴重職業性犯罪
    及欠缺正確工作觀念或無正常工作因而犯罪者，強制其從事
    勞動，學習一技之長及正確之謀生觀念，使其日後重返社會
    ，能適應社會生活，固屬的論。然強制工作既係保安處分之
    一種，自與行為人所犯罪名有從屬關係，乃附隨於行為人所
    犯罪名始得為之，則該有罪判決主文內，應於所宣告罪名之
    下諭知強制工作，方屬合法。又保安處分於裁判時併宣告之
    ，刑法第96條前段定有明文。宣告多數強制工作，期間相同
    者執行其一，期間不同者，僅就其中最長期間者執行之；有
    不定期者，僅就不定期者執行之，為保安處分執行法第4 條
    之1 第1 項第1 款、第4 款所明定。從而如認被告所犯數罪
    均合於諭知保安處分之強制工作之規定者，自應於各該罪刑
    後分別併予宣告，於裁判確定後，依上開規定執行之，方屬
    適法。原判決認被告癸○○所犯搶奪罪、加重竊盜罪共16罪
    ，被告丁○○所犯搶奪罪、加重竊盜罪共14罪，應予分論併
    罰，然於主文欄就其所宣告之強制工作保安處分，未於論處
    被告2 人上開搶奪罪、加重竊盜罪之罪刑項下分別諭知，竟
    於定其應執行刑後方予宣告強制工作，於法自有未合。被告
    2 人上訴意旨執此指摘原判決此部分不當，為有理由，應將
    被告癸○○部分及被告丁○○有罪部分予以撤銷改判。審酌
    被告2 人身強體壯，正值壯年，不思以正當途徑賺取所需，
    竟搶奪、竊盜他人之財物，再以得手財物購買毒品施用，被
    告癸○○犯案合計多達16件，被告丁○○亦達14件，毫無尊
    重他人財產權之觀念，嚴重破壞社會治安，危害社會秩序，
    惡性重大，並審酌被告癸○○坦承全部犯行，被告丁○○僅
    坦承如附表一編號1 至10所示之搶奪犯行，否認如附表二編
    號1 至2 、4 至5 所示加重竊盜犯行，且迄今均未賠償告訴
    人或被害人之損失等犯後態度，及被告2 人所共犯、被告癸○○單獨所犯之搶奪、竊盜財物之價值，暨被告2 人之犯罪
    動機、目的、手段、智識程度、所生之危險及損害、犯後態
    度等一切情狀，分別量處如主文所示之刑，併分別定應執行
    之刑。
六、按保安處分係針對受處分人將來之危險性所為之處置，以達
    教化、治療之目的，為刑罰之補充制度。我國現行刑法採刑
    罰與保安處分雙軌制，係在維持行為責任之刑罰原則下，為
    協助行為人再社會化之功能，以及改善行為人潛在之危險性
    格，期能達成根治犯罪原因、預防犯罪之特別目的。是保安
    處分中之強制工作，旨在對嚴重職業性犯罪及欠缺正確工作
    觀念或無正常工作因而犯罪者，強制其從事勞動，學習一技
    之長及正確之謀生觀念，使其日後重返社會，能適應社會生
    活。刑法第90條第1 項亦規定，有犯罪之習慣或因遊蕩或懶
    惰成習而犯罪者，得於刑之執行完畢或赦免後，令入勞動場
    所，強制工作。即係本於保安處分應受比例原則之規範，使
    保安處分之宣告，與行為人所為行為之嚴重性、行為人所表
    現之危險性及對於行為人未來行為之期待性相當之意旨而制
    定，而由法院視行為人之危險性格，決定應否令入勞動處所
    強制工作，以達預防之目的（最高法院91年度臺上字第4625
    號、95年度臺上字第4615號判決意旨參照）。查本件被告2
    人均為年滿18歲之人，有其等年籍資料在卷可參，被告癸○○前已有搶奪、竊盜、違反毒品危害防制條例等前案紀錄，
    被告丁○○前亦有搶奪、竊盜、違反毒品危害防制條例之前
    科素行，有被告2 人之前案紀錄表可稽，其2 人均仍不知悔
    改，於98年1 月13日起至98年2 月22日止短短月餘之內，共
    犯前述搶奪犯行合計達10件，被告癸○○部分更達11件，其
    2 人之犯罪時間、次數甚為密集，犯罪手段具有同質性，足
    見犯罪應係其2 人日常之惰性行為，顯均係有犯罪之習慣。
    再依其2 人所犯如附表一編號1 至10所示及被告癸○○所犯
    如犯罪事實三所示之搶奪犯行之情節觀之，其2 人騎乘機車
    以拉扯被害人或告訴人皮包、手提袋等方式搶奪財物，顯然
    置被害人或告訴人身體安全於不顧，其2 人犯罪具嚴重性及
    高度危險性，本院認僅藉刑罰之執行尚不足以根絕其等惡性
    、改變其等犯罪習性，茲據被告2 人行為之嚴重性、所表現
    之危險性及對其2 人未來行為之期待性等情，依比例原則衡
    量結果，為矯正其等不良習性，令其等入勞動埸所強制工作
    ，以達教化與矯治目的，認屬適當且有必要，爰依刑法第90
    條規定諭知被告癸○○、丁○○於各搶奪罪名主刑項下諭知
    應於刑之執行前，令入勞動處所強制工作3 年，並依保安處
    分執行法第4 條之1 第1 項第4 款規定僅執行其一。
七、末查扣案如附表三編號1 至3 所示之衣物為被告癸○○犯如
    如犯罪事實三所示搶奪被害人吳美香財物時所穿著之衣物乙
    節，為被告癸○○供述在卷（見警一卷第10頁），另扣案如
    附表三編號4 至5 所示之上衣及眼鏡，則為被告丁○○犯搶
    奪犯行時所穿戴之衣物及配件等情，亦為被告丁○○供述在
    卷（見警一卷第14頁），惟上開衣物及配件均僅具證據性質
    ，非供被告2 人犯罪所用、所生或所得之物，亦非供犯罪預
    備之用，且非違禁物，爰均不予宣告沒收。至被告癸○○用
    以竊取如附表二編號1 至5 所示機車、車牌之平口起子、螺
    絲起子、活動板手均未扣案，亦無證據顯示尚仍存在，為避
    免將來執行之困難，爰均不予宣告沒收。
、被告丁○○其餘被訴搶奪、竊盜無罪部分，業據原審判決確
    定。
據上論斷，應依刑事訴訟法第369 條第1 項前段、第364 條、第
299 條第1 項前段、第300 條，刑法第28條、第325 條第1 項、
第3 項、第321 條第1 項第3 款、第25條第2 項、第47條第1 項
、第51條第5 款、第62條前段、第90條第1 項，判決如主文。
本案經檢察官郭振昌到庭執行職務。
中    華    民    國    99    年    8     月    31    日
                  刑事第五庭    審判長法  官 曾永宗
                                      法  官 任森銓
                                      法  官 鍾宗霖
以上正本證明與原本無異。
搶奪部分，如不服本判決應於收受本判決後10日內向本院提出上
訴書狀，其未敘述上訴理由者，並得於提起上訴後10日內向本院
補提理由書狀（均須按他造當事人之人數附繕本）「切勿逕送上
級法院」。
其餘部分，本判決不得上訴。
中    華    民    國    99    年    9     月     1    日
                                      書記官 陳武悅
附錄本判決論罪科刑法條：
中華民國刑法第321條第1項第3款
（加重竊盜罪）
犯竊盜罪而有左列情形之一者，處 6 月以上、 5 年以下有期徒
刑：
三、攜帶兇器而犯之者。
中華民國刑法第325條第1項、第3項
（普通搶奪罪）
意圖為自己或第三人不法之所有，而搶奪他人之動產者，處6 月
以上5 年以下有期徒刑。
第1項之未遂犯罰之。
附表一：被告癸○○、丁○○共犯搶奪罪部分：
┌──┬─────────────────┬───┬──────┬──────┐
│編號│犯罪時間、地點及犯罪方式          │被害人│所得財物    │所犯罪名及所│
│（原│                                  │/ 告訴│            │處之刑      │
│起訴│                                  │人    │            │            │
│書編│                                  │      │            │            │
│號）│                                  │      │            │            │
├──┼─────────────────┼───┼──────┼──────┤
│1 （│癸○○與丁○○共同基於意圖為自己不│被害人│紫灰色手提包│癸○○共同犯│
│原起│法所有之犯意聯絡，於98年1 月13日下│庚○○│1 個，內有黑│搶奪罪，累犯│
│訴書│午1 時30分許，由癸○○騎乘如附表二│      │色皮夾1 個、│，處有期徒刑│
│編號│編號1 所示之ONG-095 號重型機車搭載│      │5 萬元、面額│玖月，並應於│
│11）│丁○○，在高雄市○○區○○路與文武│      │約2 萬支票1 │刑之執行前令│
│    │街口，趁獨自行走之庚○○不及防備之│      │張、內裝4,00│入勞動場所強│
│    │際，由丁○○自後方徒手搶奪庚○○背│      │0 元紅包1 個│制工作年。│
│    │於右肩之紫灰色手提包1 個，得手後旋│      │、金融卡1 張│丁○○共同犯│
│    │共同騎乘機車逃離現場，並將皮包內現│      │、信用卡4 張│搶奪罪，累犯│
│    │金平分花用，其餘證件則由癸○○棄置│      │、銀行存摺4 │，處有期徒刑│
│    │於前鎮河，上開作案用機車則棄置在不│      │本、郵局存摺│拾壹月，並應│
│    │詳地點。嗣癸○○因另案遭查獲後，於│      │1 本、印鑑1 │於刑之執行前│
│    │有權偵查犯罪之警察機關僅知本件犯罪│      │枚、身份證2 │令入勞動場所│
│    │事實但不知嫌疑人時，主動向承辦警員│      │張、健保卡2 │強制工作年│
│    │坦承犯行而願接受裁判。            │      │張、駕照2張 │。          │
│    │                                  │      │、行照2 張、│            │
│    │                                  │      │保險卡1 張。│            │
├──┼─────────────────┼───┼──────┼──────┤
│2（ │癸○○與丁○○共同基於意圖為自己不│告訴人│女用黑色皮包│癸○○共同犯│
│原起│法所有之犯意聯絡，於98年1 月26日下│子○○│1 個，內有身│搶奪罪，累犯│
│訴書│午6 時30分許，由癸○○騎乘車號不詳│      │分證、健保卡│，處有期徒刑│
│編號│之機車搭載丁○○，在高雄市苓雅區學│      │、汽機車駕照│捌月，並應於│
│1 ）│源路與永靖街口，趁獨自行走之子○○│      │、5,000 元。│刑之執行前令│
│    │不及防備之際，由丁○○自後方徒手搶│      │            │入勞動場所強│
│    │奪子○○背於左肩之女用黑色皮包1 個│      │            │制工作年。│
│    │，得手後旋共同騎乘機車逃離現場，並│      │            │丁○○共同犯│
│    │將皮包內現金平分花用，其餘證件則由│      │            │搶奪罪，累犯│
│    │癸○○棄置於不詳地點。嗣癸○○因另│      │            │，處有期徒刑│
│    │案遭查獲後，於有權偵查犯罪之警察機│      │            │拾月，並應於│
│    │關僅知本件犯罪事實但不知嫌疑人時，│      │            │刑之執行前令│
│    │主動向承辦警員坦承犯行而願接受裁判│      │            │入勞動場所強│
│    │。                                │      │            │制工作年。│
├──┼─────────────────┼───┼──────┼──────┤
│3（ │癸○○與丁○○共同基於意圖為自己不│被害人│黑色手提包1 │癸○○共同犯│
│原起│法所有之犯意聯絡，於98年1 月26日夜│巳○○│個，內有8,00│搶奪罪，累犯│
│訴書│間11時13分許，由癸○○騎乘車號不詳│      │0 元、信用卡│，處有期徒刑│
│編號│之機車搭載丁○○，在高雄市鹽埕區大│      │1 張、健保卡│拾月，並應於│
│14）│仁路197 號前，趁獨自行走之巳○○不│      │、NOKIA 行動│刑之執行前令│
│    │及防備之際，由丁○○自後方徒手搶奪│      │電話1 支（序│入勞動場所強│
│    │巳○○所有拿在左手之黑色手提包1 個│      │號：00000000│制工作年。│
│    │，得手後旋共同騎乘機車逃離現場，並│      │0000000 號，│丁○○共同犯│
│    │將手提包內現金平分花用，另該手提包│      │價值約11,000│搶奪罪，累犯│
│    │內之NOKIA 行動電話1 支則由丁○○委│      │元，經巳○○│，處有期徒刑│
│    │託不知情之蔡清河代為寄賣，其餘證件│      │領回）。    │拾月，並應於│
│    │則由癸○○棄置於前鎮河。嗣經警透過│      │            │刑之執行前令│
│    │該行動電話之通聯紀錄而循線查獲上情│      │            │入勞動場所強│
│    │。                                │      │            │制工作年。│
├──┼─────────────────┼───┼──────┼──────┤
│4（ │癸○○與丁○○共同基於意圖為自己不│告訴人│女用米色皮包│癸○○共同犯│
│原起│法所有之犯意聯絡，於98年2 月3 日下│甲○○│1 個，內有機│搶奪罪，累犯│
│訴書│午6 時30分許，由癸○○騎乘車號不詳│      │車駕照、行照│，處有期徒刑│
│編號│之機車搭載丁○○，在高雄市苓雅區民│      │、600 元。  │拾月，並應於│
│2） │權一路26巷內，趁獨自行走之甲○○不│      │            │刑之執行前令│
│    │及防備之際，由丁○○自後方徒手搶奪│      │            │入勞動場所強│
│    │甲○○背於右肩之女用米色皮包1 個。│      │            │制工作年。│
│    │癸○○與丁○○得手後旋共同騎乘機車│      │            │丁○○共同犯│
│    │逃離現場，並將皮包內現金平分花用，│      │            │搶奪罪，累犯│
│    │其餘證件則由癸○○棄置於不詳地點。│      │            │，處有期徒刑│
│    │嗣丁○○因另案遭查獲後，於有權偵查│      │            │捌月，並應於│
│    │犯罪之警察機關僅知本件犯罪事實但不│      │            │刑之執行前令│
│    │知嫌疑人時，主動向承辦警員坦承犯行│      │            │入勞動場所強│
│    │而願接受裁判。                    │      │            │制工作年。│
├──┼─────────────────┼───┼──────┼──────┤
│5（ │癸○○與丁○○共同基於意圖為自己不│告訴人│黑色腰包1 個│癸○○共同犯│
│原起│法所有之犯意聯絡，於98年2 月5 日中│丙○  │，內有中國信│搶奪罪，累犯│
│訴書│午12時50分許，由癸○○騎乘車號不詳│      │託信用卡1 張│，處有期徒刑│
│編號│之機車搭載丁○○，在高雄市苓雅區永│      │、100 元。  │捌月，並應於│
│3） │康街111 號前，趁獨自行走之丙○不及│      │            │刑之執行前令│
│    │防備之際，由丁○○自後方徒手搶奪吳│      │            │入勞動場所強│
│    │貞所有之黑色腰包1 個，得手後旋共同│      │            │制工作年。│
│    │騎乘機車逃離現場，並將皮包內現金平│      │            │丁○○共同犯│
│    │分花用，其餘證件則由癸○○棄置於高│      │            │搶奪罪，累犯│
│    │雄市○○○路金鞏橋下。嗣癸○○因另│      │            │，處有期徒刑│
│    │案遭查獲後，於有權偵查犯罪之警察機│      │            │拾月，並應於│
│    │關僅知本件犯罪事實但不知嫌疑人時，│      │            │刑之執行前令│
│    │主動向承辦警員坦承犯行而願接受裁判│      │            │入勞動場所強│
│    │。                                │      │            │制工作年。│
├──┼─────────────────┼───┼──────┼──────┤
│6（ │癸○○與丁○○共同基於意圖為自己不│被害人│公事包1 個，│癸○○共同犯│
│原起│法所有之犯意聯絡，於98年2 月9 日中│壬○  │內有250 元、│搶奪罪，累犯│
│訴書│午12時45分許，由癸○○騎乘其先前在│      │行動電話2 支│，處有期徒刑│
│編號│高雄市○鎮區○○街39號前方公園內竊│      │、存摺3 本。│拾月，並應於│
│13）│取之如附表二編號2 之車號XNB-127 號│      │            │刑之執行前令│
│    │重型機車搭載丁○○，在高雄市新興區│      │            │入勞動場所強│
│    │渤海街190 號前，趁徒步行走之壬○不│      │            │制工作年。│
│    │及防備之際，由丁○○自後方徒手搶奪│      │            │丁○○共同犯│
│    │壬○所有背於左肩之公事包1 個，得手│      │            │搶奪罪，累犯│
│    │後旋共同騎乘機車逃離現場，並將皮包│      │            │，處有期徒刑│
│    │內現金平分花用，其餘證件則由癸○○│      │            │拾月，並應於│
│    │棄置於前鎮河，且由癸○○將上開作案│      │            │刑之執行前令│
│    │用機車放回該機車原停放處。嗣經警循│      │            │入勞動場所強│
│    │線查獲上情。                      │      │            │制工作年。│
├──┼─────────────────┼───┼──────┼──────┤
│7（ │癸○○與丁○○共同基於意圖為自己不│告訴人│無          │癸○○共同犯│
│原起│法所有之犯意聯絡，於98年2 月13日下│辛○○│            │搶奪未遂罪，│
│訴書│午5 時35分許，由癸○○騎乘其稍早在│      │            │累犯，處有期│
│編號│獅甲國中捷運站前竊取之車號不詳機車│      │            │徒刑陸月，並│
│7） │（竊盜部分未據起訴）搭載丁○○，在│      │            │應於刑之執行│
│    │高雄市○○區○○街1 巷口，趁獨自行│      │            │前令入勞動場│
│    │走之辛○○不及防備之際，由丁○○自│      │            │所強制工作│
│    │後方徒手搶奪辛○○所有掛在右手之皮│      │            │年。        │
│    │包1 個，惟因辛○○即時拉住皮包而未│      │            │丁○○共同犯│
│    │得逞。癸○○、丁○○隨即共乘機車逃│      │            │搶奪未遂罪，│
│    │離現場，並由癸○○將上開作案用機車│      │            │累犯，處有期│
│    │放回該機車原先停放處。嗣經警循線查│      │            │徒刑陸月，並│
│    │獲上情。                          │      │            │應於刑之執行│
│    │                                  │      │            │前令入勞動場│
│    │                                  │      │            │所強制工作│
│    │                                  │      │            │年。        │
├──┼─────────────────┼───┼──────┼──────┤
│8（ │癸○○與丁○○共同基於意圖為自己不│被害人│紫色手提包1 │癸○○共同犯│
│原起│法所有之犯意聯絡，於98年2 月14日中│卯○○│個，內有現金│搶奪罪，累犯│
│訴書│午12時45分許，由癸○○騎乘車號不詳│郝國剛│7,000 元、消│，處有期徒刑│
│編號│之機車搭載丁○○，在高雄市新興區新│      │費卷2,000 元│拾月，並應於│
│15）│田路與林森路口，趁徒步行走之卯○○│      │、信用卡9 張│刑之執行前令│
│    │、郝國剛不及防備之際，由丁○○自後│      │、提款卡2 張│入勞動場所強│
│    │方徒手搶奪郝國剛拿在左手之卯○○所│      │、身分證2張 │制工作年。│
│    │有紫色手提包1 個，得手後旋共同騎乘│      │、駕照2 張、│丁○○共同犯│
│    │機車逃離現場，並將手提包內現金平分│      │健保卡2 張、│搶奪罪，累犯│
│    │花用，另丁○○剛該手提包內其中1 支│      │行照1 張、行│，處有期徒刑│
│    │行動電話持之向不知情之李政哲典當，│      │動電話2 支（│拾月，並應於│
│    │其餘證件則由癸○○棄置於高雄市中山│      │其中1 支序號│刑之執行前令│
│    │路前鎮河。嗣經警透過該典當之行動電│      │為0000000000│入勞動場所強│
│    │話而循線查獲上情。                │      │87771號）、 │制工作年。│
│    │                                  │      │百貨公司禮券│            │
│    │                                  │      │2,000 元（總│            │
│    │                                  │      │計損失共約40│            │
│    │                                  │      │,000元）。  │            │
├──┼─────────────────┼───┼──────┼──────┤
│9 （│癸○○與丁○○共同基於意圖為自己不│被害人│黑灰色相間條│癸○○共同犯│
│原起│法所有之犯意聯絡，於98年2 月17日中│辰○○│紋手提包1 個│搶奪罪，累犯│
│訴書│午12時40分許，由癸○○騎乘如附表二│      │，內有現金16│，處有期徒刑│
│編號│編號3 所示之重型機車懸掛不明車牌，│      │,000元、駕照│拾月，並應於│
│8） │搭載丁○○，在高雄市○鎮區○○街36│      │、身分證、健│刑之執行前令│
│    │9 巷口，趁獨自行走之辰○○不及防備│      │保卡、提款卡│入勞動場所強│
│    │之際，由丁○○自後方徒手搶奪辰○○│      │、筆記本、戶│制工作年。│
│    │所有掛在左手肘之黑灰色相間條紋手提│      │口名簿、印章│丁○○共同犯│
│    │包1 個，得手後旋共同騎乘機車逃離現│      │4 枚、書1 本│搶奪罪，累犯│
│    │場，並將皮包內現金平分花用，其餘證│      │、眼鏡1 付、│，處有期徒刑│
│    │件則由癸○○棄置於高雄市○○路前鎮│      │行動電話2 支│拾月，並應於│
│    │河，作案用機車則另棄置於高雄市前鎮│      │。          │刑之執行前令│
│    │區某不詳地點。嗣經警循線查獲上情。│      │            │入勞動場所強│
│    │                                  │      │            │制工作年。│
├──┼─────────────────┼───┼──────┼──────┤
│10（│癸○○與丁○○共同基於意圖為自己不│被害人│女用黑色皮包│癸○○共同犯│
│原起│法所有之犯意聯絡，於98年2 月22日中│戊○○│1 個，內有5,│搶奪罪，累犯│
│訴書│午12時20分許，由癸○○騎乘如附表二│      │000 元、行動│，處有期徒刑│
│編號│編號5 所示之HE5-390 號重型機車車身│      │電話2 支（價│拾月，並應於│
│9 ）│，並懸掛如附表二編號4 所示之XNO-75│      │值約11,000元│刑之執行前令│
│    │2號車牌搭載丁○○，在高雄市左營區 │      │）、信用卡4 │入勞動場所強│
│    │新下街190 號，趁獨自行走之戊○○不│      │張、提款卡1 │制工作年。│
│    │及防備之際，由丁○○自後方徒手搶奪│      │張、身分證、│丁○○共同犯│
│    │戊○○所有背於右肩之女用黑色皮包1 │      │行照、高鐵票│搶奪罪，累犯│
│    │個，得手後旋共同騎乘機車逃離現場，│      │1 張（價值約│，處有期徒刑│
│    │並將皮包內現金平分花用，其餘證件則│      │1,420 元）。│拾月，並應於│
│    │沿路丟棄，該作案用機車連同車牌則停│      │            │刑之執行前令│
│    │放在高雄市○鎮區○○街266 巷3 號前│      │            │入勞動場所強│
│    │。嗣經警循線於98年2 月24日晚間10時│      │            │制工作年。│
│    │許逮捕前往該處取車之癸○○、丁○○│      │            │            │
│    │，並當場扣得上開機車1 部、車牌1 面│      │            │            │
│    │，而查悉上情。                    │      │            │            │
└──┴─────────────────┴───┴──────┴──────┘
附表二：竊盜罪部分：
┌──┬─────────────────┬───┬──────┬──────┐
│編號│犯罪時間、地點及犯罪方式          │被害人│所得財物    │所犯罪名及所│
│（原│                                  │/ 告訴│            │處之刑      │
│起訴│                                  │人    │            │            │
│書編│                                  │      │            │            │
│號）│                                  │      │            │            │
├──┼─────────────────┼───┼──────┼──────┤
│1（ │癸○○及丁○○為掩飾其等將為之搶奪│被害人│ONG-095 號光│癸○○共同犯│
│原起│犯行，共同基於意圖為自己不法所有之│未○○│陽牌深綠色重│攜帶兇器竊盜│
│訴書│竊盜犯意聯絡，在出發尋找行搶目標前│      │型機車1 部（│罪，累犯，處│
│編號│，推由癸○○先行於98年1 月11日下午│      │經未○○領回│有期徒刑肆月│
│10）│1時30 分許前某時，在高雄市前鎮區中│      │）。        │。          │
│    │山路與凱旋路口，以其所有客觀上足以│      │            │丁○○共同犯│
│    │對人之生命、身體、安全構成威脅而可│      │            │攜帶兇器竊盜│
│    │供兇器使用之平口起子（未扣案），竊│      │            │罪，累犯，處│
│    │取未○○所有之ONG-095 號重型機車1 │      │            │有期徒刑柒月│
│    │部，得手後，供作其2 人共犯如附表一│      │            │。          │
│    │編號1 所示之搶奪犯行使用。嗣警於98│      │            │            │
│    │年1 月28日在高雄市○鎮區○○街47號│      │            │            │
│    │前尋獲上開機車，且癸○○因另案遭查│      │            │            │
│    │獲後，於有權偵查犯罪之警察機關僅知│      │            │            │
│    │本件犯罪事實但不知嫌疑人時，主動向│      │            │            │
│    │承辦警員坦承犯行而願接受裁判，而查│      │            │            │
│    │悉上情。                          │      │            │            │
├──┼─────────────────┼───┼──────┼──────┤
│2（ │癸○○及丁○○為掩飾其等將為之搶奪│被害人│XNB-127 號黑│癸○○共同犯│
│原起│犯行，共同基於意圖為自己不法所有之│午○○│、綠色重型機│攜帶兇器竊盜│
│訴書│竊盜犯意聯絡，在出發尋找行搶目標前│      │車1 部（事後│罪，累犯，處│
│編號│，推由癸○○先行於98年2 月9 日上午│      │由被告癸○○│有期徒刑柒月│
│12）│8時 許至同日中午12時45分許間某時，│      │騎回原停放處│。          │
│    │在高雄市○鎮區○○街30號前之公園，│      │）。        │丁○○共同犯│
│    │以其所有客觀上足以對人之生命、身體│      │            │攜帶兇器竊盜│
│    │、安全構成威脅而可供兇器使用之螺絲│      │            │罪，累犯，處│
│    │起子（未扣案），竊取午○○所有之  │      │            │有期徒刑柒月│
│    │XNB-127 號重型機車1 部，得手後，供│      │            │。          │
│    │作其2 人共犯如附表一編號6 所示之搶│      │            │            │
│    │奪犯行使用，並於犯案後由癸○○將上│      │            │            │
│    │開機車放回該機車原停放處。嗣經警循│      │            │            │
│    │線查獲上情。                      │      │            │            │
├──┼─────────────────┼───┼──────┼──────┤
│3（ │癸○○為掩飾其將為之搶奪犯行，基於│被害人│PMP-013 號AL│癸○○犯攜帶│
│原起│意圖為自己不法所有之竊盜犯意，於98│乙○○│BION牌黑色重│兇器竊盜罪，│
│訴書│年2 月14日上午10時許至同日晚間7 時│      │型機車1 部、│累犯，處有期│
│編號│30分許間某時，在高雄市○○區○○路│      │行車執照1 張│徒刑肆月。  │
│4） │178 巷口，以其所有客觀上足以對人之│      │（機車價值約│            │
│    │生命、身體、安全構成威脅而可供兇器│      │2,000 元，車│            │
│    │使用之螺絲起子（未扣案），竊取王進│      │身由乙○○領│            │
│    │南所有之PMP-013 號黑色重型機車1 部│      │回，車牌1 面│            │
│    │，得手後將原配置車牌1 面棄置於高雄│      │未尋獲）。  │            │
│    │市○○○路金鞏橋下，車身則懸掛如附│      │            │            │
│    │表二編號4 所示之XNO-752 號重型機車│      │            │            │
│    │車牌1 面，供作其犯前述犯罪事實三所│      │            │            │
│    │示之搶奪犯行使用。嗣又改懸掛不明車│      │            │            │
│    │牌，供作其與丁○○共犯如附表一編號│      │            │            │
│    │9 所示搶奪犯行使用。後癸○○因另案│      │            │            │
│    │遭查獲後，於有權偵查犯罪之警察機關│      │            │            │
│    │僅知本件犯罪事實但不知嫌疑人時，主│      │            │            │
│    │動向承辦警員坦承犯行而願接受裁判，│      │            │            │
│    │並帶同警員至高雄市○鎮區○○路20號│      │            │            │
│    │前起獲上開重型機車之車身。        │      │            │            │
├──┼─────────────────┼───┼──────┼──────┤
│4（ │癸○○及丁○○為掩飾其等將為之搶奪│被害人│XNO-752 號重│癸○○共同犯│
│原起│犯行，共同基於意圖為自己不法所有之│己○○│型機車車牌1 │攜帶兇器竊盜│
│訴書│竊盜犯意聯絡，在出發尋找行搶目標前│      │面（由己○○│罪，累犯，處│
│編號│，推由癸○○先行於98年2 月16日凌晨│      │領回）。    │有期徒刑柒月│
│6） │某時（起訴書誤載為同年月21日上午8 │      │            │。          │
│    │時許，業經公訴人當庭更正），在高雄│      │            │丁○○共同犯│
│    │市前鎮區○○○街77號前，以其所有客│      │            │攜帶兇器竊盜│
│    │觀上足以對人之生命、身體、安全構成│      │            │罪，累犯，處│
│    │威脅而可供兇器使用之活動板手（未扣│      │            │有期徒刑柒月│
│    │案），竊取黃明德（已歿）所有而由許│      │            │。          │
│    │玉春持有使用之XNO-752 號重型機車車│      │            │            │
│    │牌1 面，得手後懸掛在如附表二編號5 │      │            │            │
│    │所示之原車號HE5-390 號重型機車車身│      │            │            │
│    │上，供作其2 人共犯如附表一編號10所│      │            │            │
│    │示之搶奪犯行使用。嗣將上開作案用機│      │            │            │
│    │車連同車牌停放在高雄市○鎮區○○街│      │            │            │
│    │266 巷3 號前，經警循線於98年2 月24│      │            │            │
│    │日晚間10時許逮捕前往該處取車之鈕建│      │            │            │
│    │鴻、丁○○，並當場扣得上開機車1 部│      │            │            │
│    │、車牌1 面，而查悉上情。          │      │            │            │
├──┼─────────────────┼───┼──────┼──────┤
│5（ │癸○○及丁○○為掩飾其等將為之搶奪│被害人│HE5-390 號光│癸○○共同犯│
│原起│犯行，共同基於意圖為自己不法所有之│寅○○│陽黑色重型機│攜帶兇器竊盜│
│訴書│竊盜犯意聯絡，在出發尋找行搶目標前│丑○○│車1 部（機車│罪，累犯，處│
│編號│，推由癸○○先行於98年2 月20日中午│      │價值約1 萬元│有期徒刑柒月│
│5） │某時，在高雄市○鎮區○○路與鎮中路│      │，車身及車牌│。          │
│    │口之高雄捷運R5捷運站停車場，以其所│      │1 面均由黃建│丁○○共同犯│
│    │有客觀上足以對人之生命、身體、安全│      │文領回）。  │攜帶兇器竊盜│
│    │構成威脅而可供兇器使用之螺絲起子1 │      │            │罪，累犯，處│
│    │支（未扣案），竊取寅○○所有而交由│      │            │有期徒刑柒月│
│    │丑○○使用之HE5-390 號黑色重型機車│      │            │。          │
│    │1部 ，得手後將原配置車牌1 面棄置於│      │            │            │
│    │高雄市○鎮區○○路20號左側排水溝內│      │            │            │
│    │，車身則供作其2 人共犯如附表一編號│      │            │            │
│    │10所示之搶奪犯行使用。嗣將上開作案│      │            │            │
│    │用機車連同車牌停放在高雄市前鎮區育│      │            │            │
│    │群街266 巷3 號前，經警循線於98年2 │      │            │            │
│    │月24日晚間10時許逮捕前往該處取車之│      │            │            │
│    │癸○○、丁○○，並當場扣得上開機車│      │            │            │
│    │1 部、車牌1 面，再由癸○○帶同警員│      │            │            │
│    │至前開HE5-390 號車牌棄置地點起獲該│      │            │            │
│    │車牌，而查悉上情。                │      │            │            │
└──┴─────────────────┴───┴──────┴──────┘
附表三：扣案物
┌──┬───────────┬──────────┐
│編號│扣案物品              │扣案物所有人        │
├──┼───────────┼──────────┤
│1   │藍色上衣1件           │癸○○              │
├──┼───────────┼──────────┤
│2   │白色褲子1件           │癸○○              │
├──┼───────────┼──────────┤
│3   │黑色皮帶1條           │癸○○              │
├──┼───────────┼──────────┤
│4   │黑色上衣1件           │丁○○              │
├──┼───────────┼──────────┤
│5   │黑色眼鏡1付           │丁○○              │
└──┴───────────┴──────────┘

司法院資訊處製作；財團法人民間司法改革基金會備份。
